【裁判字號】    97,交簡上,191
【裁判日期】    970916
【裁判案由】    過失傷害
【裁判全文】
臺灣桃園地方法院刑事判決           97年度交簡上字第191號
上  訴  人  臺灣桃園地方法院檢察署檢察官
被      告  乙○○
上列上訴人因被告過失傷害案件，不服本院中華民國97年5 月16
日97年度壢交簡字第1380號第一審刑事簡易判決（檢察官聲請簡
易判決處刑案號：臺灣桃園地方法院檢察署97年度偵字第2172號
），提起上訴，本院管轄之第二審合議庭判決如下：
    主  文
上訴駁回。
    事  實
一、乙○○於民國96年7 月7 日下午1 時45分許，駕駛車牌號碼
    CL-1103 號自用小客車，沿桃園縣桃園市○○地○道往萬壽
    路3 段方向行駛，途經萬壽路與民生路交岔路口時，本應注
    意行駛至閃紅燈號誌交岔路口，支線道車應暫停讓幹線道車
    先行，而依當時天氣晴，日間有自然光線，柏油道路路面無
    缺陷、無障礙物、視距良好等情，並無不能注意之情事，竟
    疏未注意及此，而貿然行駛，適有行經閃黃燈號誌交岔路口
    ，左轉彎時疏未減速之邱秀枝騎乘車牌號碼IAT-059 號重型
    機車附載孫女陳雨凌（91年9 月8 日生），沿萬壽路3 段往
    桃園火車站方向行駛至該處，乙○○見狀閃避不及，所駕駛
    之前開車輛右前側車頭撞擊邱秀枝騎乘之機車左後側車身，
    致邱秀枝及陳雨凌人車倒地，置放於機車腳踏墊之熱湯亦潑
    灑一地，導致陳雨凌受有右手臂及右側身背二度灼傷之傷害
    。乙○○於肇事後，過失傷害犯行未為有追訴權限機關公務
    員發覺前，即向警察機關報案，並對到場處理車禍事故之警
    員表示其為肇事小客車駕駛人，自首而接受裁判。
二、案經陳雨凌之母甲○○訴由臺灣桃園地方法院檢察署檢察官
    偵查後聲請簡易判決處刑。
    理  由
一、上揭犯罪事實，業據被告乙○○警詢及本院審理中坦承不諱
    ，核與證人邱秀枝於檢察官訊問時證述情節相符，復有桃園
    縣政府警察局道路交通事故現場圖、道路交通事故調查報告
    表（一）、（二）、事故現場暨車損照片、陳雨凌之嘉德醫
    院診斷證明書等件在卷可佐，足認被告前揭任意性自白與事
    實相符，應堪採信。按「駕駛人駕駛汽車，應遵守道路交通
    標誌、標線、號誌之指示」、「汽車行駛時，駕駛人應注意
    車前狀況，並隨時採取必要之安全措施」、「特種閃光號誌
    各燈號顯示之意義如左：一、閃光黃燈表示『警告』，車輛
    應減速接近，注意安全，小心通過。二、閃光紅燈表示『停
    車再開』，車輛應減速接近，先停止於交岔路口前，讓幹道
    車優先通行後認為安全時，方得續行。」，分別於道路交通
    安全規則第90條前段、第94條第3 項、道路交通標誌標線號
    誌設置規則211 條第1 項定有明文。依卷附桃園縣政府警察
    局道路交通事故現場圖、道路交通事故調查報告表（一）、
    （二）及事故現場暨車損相片所示，本件車禍事故發生時天
    氣晴，日間有自然光線，柏油道路路面無缺陷、無障礙物、
    視距良好，足認被告於事故當時，無何不能注意之情事，是
    事發當時被告倘減速接近案發交岔路口，並先停止於交岔路
    口前，讓證人邱秀枝所騎乘之幹道車輛優先通行，且注意車
    前狀況，隨時採取必要之安全措施，當不致與邱秀枝所騎乘
    之車牌號碼IAT-059 號重型機車發生追撞，造成邱秀枝所騎
    乘搭載被害人陳雨凌之重型機車倒地，使置放於該機車腳踏
    墊之熱湯潑灑一地，導致陳雨凌受有右手臂及右側身背二度
    灼傷之傷害結果，是被告於本件道路交通事故之發生顯有過
    失甚明，且其過失與被害人陳雨凌之傷害結果間具有相當因
    果關係。至本件證人邱秀枝於本件車禍事故發生時，行經設
    有閃光黃燈之肇事路口，疏未減速接近，注意安全，小心通
    過，雖亦有過失，然惟被告之過失，與證人邱秀枝之過失，
    併合而為被害人陳雨凌傷害發生之原因時，仍不能阻卻被告
    過失之責任。再本件經送臺灣省桃園縣區車輛行車事故鑑定
    委員會鑑定，其鑑定意見認乙○○駕駛自小客車，行經閃紅
    號誌交岔路口支線道車未暫停讓幹線道車先行，為肇事主因
    ；邱秀枝駕駛重機車，行經閃黃號誌交岔路口左轉彎時未減
    速接近注意安全小心通過，為肇事次因，此有臺灣省桃園縣
    區車輛行車事故鑑定委員會96年12月6 日桃縣鑑960723號鑑
    定意見書1 份附卷可參，亦同本院上開認定。綜上所述，本
    件事證明確，被告犯行洵堪認定，應予依法論罪科刑。
二、核被告所為，係犯刑法第284 條第1 項前段之過失傷害罪。
    被告於車禍發生後，過失傷害犯行未為有追訴權限機關公務
    員發覺前，即向警察機關報案，並對到場處理車禍事故之警
    員表示其為肇事小客車駕駛人，自首而接受裁判之事實，有
    桃園縣政府警察局道路交通事故肇事人自首情形紀錄表一份
    在卷可稽，應依刑法第62條前段規定減輕其刑。原審同此認
    定，以被告事證明確，援引刑事訴訟法第449 條第1 項前段
    、第454 條第2 項，刑法第284 條第1 項前段、第62條前段
    、第41條第1 項前段，刑法施行法第1 條之1 第1 項、第2
    項前段，判處被告拘役20日，如易科罰金，以新臺幣1,000
    元折算1 日，經核認事用法均無違誤，量刑亦屬妥適，應予
    維持。按法官於有罪判決如何量處罪刑，甚或是否宣告緩刑
    ，均為實體法賦予審理法官裁量之刑罰權事項，法官行使此
    項裁量權，自得依據個案情節，參酌刑法第57條所定各款犯
    罪情狀之規定，於法定刑度內量處被告罪刑；除有逾越該罪
    法定刑或法定要件，或未能符合法規範體系及目的，或未遵
    守一般經驗及論理法則，或顯然逾越裁量，或濫用裁量等違
    法情事之外，自不得任意指摘其量刑違法，最高法院對此並
    著有80年台非字第473 號、75年台上字第7033號、72年台上
    字第6696號、72年台上字第3647號等判例可資參照。準此，
    法官量刑，如非有上揭明顯違法之情事，自不得擅加指摘其
    違法或不當。檢察官上訴意旨，雖以告訴人甲○○認本件車
    禍事故造成被害人陳雨凌受有右手臂及右側身背二度灼傷之
    傷害，且被告於事發迄今尚未探視被害人，亦未與告訴人和
    解，原審僅判處被告拘役20日，得易科罰金，量刑過輕，而
    提起上訴，惟本件原審業已審酌被告對於車禍發生之原因力
    及過失程度，與告訴人因車禍所受之傷害情形，和本件車禍
    發生後雙方尚未達成民事和解等一切情狀，量處被告拘役20
    日，並諭知易科罰金之折算標準，顯已就檢察官上訴理由所
    指摘之事項詳予審酌，並無不合，量刑亦甚妥適。是故，檢
    察官上訴意旨指稱原審量刑過輕云云，要無可採，本件上訴
    為無理由，應予駁回。
據上論斷，應依刑事訴訟法第455 條之1 第3 項、第368 條，判
決如主文。
本案經檢察官許曉微到庭執行職務。
中    華    民    國    97    年    9     月    16    日
                              交通法庭法  官   蔡榮澤
                                      法  官   魏于傑
                                      法  官   林蕙芳
以上正本證明與原本無異。
不得上訴。
                              書記官  郭玉芬
中    華    民    國    97    年    9     月    16    日


司法院資訊處製作；財團法人民間司法改革基金會備份。
